臺灣高等法院刑事裁定
111年度抗字第1559號
抗  告  人
即  受刑人  林泓學



上列抗告人即受刑人因聲請定其應執行刑案件，不服臺灣新北地
方法院中華民國111年9月8日裁定（111年度聲字第2327號），提
起抗告，本院裁定如下：
    主  文
抗告駁回。
    理  由
一、原裁定意旨略以：抗告人即受刑人林泓學（下稱受刑人）因
    犯詐欺等案件，經法院先後判處如原裁定附表所示之刑，均
    經分別確定在案。茲檢察官聲請定其應執行之刑，原審審核
    認聲請為正當，經函詢受刑人陳述意見後，審酌受刑人所犯
    如原裁定附表所示2罪之行為類型、侵害法益及犯罪相隔時
    間，綜衡其上開各罪犯罪行為之不法與罪責程度、對其施以
    矯正之必要性、刑罰經濟、邊際效應及復歸社會之可能性等
    一切情狀，基於罪責相當原則，而為整體非難評價後，於定
    執行刑之外部性及內部性界限內，依刑事訴訟法第477條第1
    項、刑法第53條、第51條第5款之規定，就其所犯定其應執
    行之刑為有期徒刑4年4月等語。
二、抗告意旨略以：
　㈠受刑人所犯2罪雖為不同罪質，惟均屬侵害個人法益，具有可
    回復性，且就重傷害罪部分，受刑人於裁判時已與被害人達
    成和解，詐欺罪部分因其係將犯案工具交予車手，其未直接
    與被害人接觸，亦未受被害人求償。定執行刑之量刑雖未規
    定適用刑法第57條，惟同為量刑，亦應有類似之考量方符法
    理，又實務上諸多裁定均強調定執行刑應將行為人所犯各罪
    視為一體，進行整體評價，以免在罪刑評價上重覆而有過度
    評價之虞。
　㈡受刑人犯重傷害罪時方滿20歲，正值血氣方剛，犯罪須承擔
    法律責任，惟仍有被原諒之空間，又詐欺部分係受友人所託
    ，其未深思而涉案，亦有可同情之處，定執行刑時應可量處
    較輕之執行刑。
　㈢綜上，爰請撤銷原裁定，賜予應執行刑為有期徒刑4年2月云
    云。
三、按：
　㈠裁判確定前犯數罪者，併合處罰之；數罪併罰，有二裁判以
    上者，依刑法第51條之規定，定其應執行之刑；數罪併罰，
    宣告多數有期徒刑者，於各刑中之最長期以上，各刑合併之
    刑期以下，定其刑期，但不得逾30年，刑法第50條第1項前
    段、第53條、第51條第5款分別定有明文。
　㈡數罪併罰之定應執行之刑，係出於刑罰經濟與責罰相當之考
    量，並非予以犯罪行為人或受刑人不當之利益，為一種特別
    的量刑過程。相較於刑法第57條所定科刑時應審酌之事項係
    對一般犯罪行為之裁量，定應執行刑之宣告，乃對犯罪行為
    人本身及所犯各罪之總檢視。除應考量行為人所犯數罪反應
    出之人格特性，並應權衡審酌行為人之責任與整體刑法目的
    及相關刑事政策，在量刑權之法律拘束性原則下，依刑法第
    51條第5 款之規定，採限制加重原則，以宣告各刑中之最長
    期為下限，各刑合併之刑期為上限，但最長不得逾30年，資
    為量刑自由裁量權之外部界限，並應受法秩序理念規範之比
    例原則、平等原則、責罰相當原則、重複評價禁止原則等自
    由裁量權之內部抽象價值要求界限之支配，使以輕重得宜，
    罰當其責，俾符合法律授與裁量權之目的，以區別數罪併罰
    與單純數罪之不同，兼顧刑罰衡平原則。個案之裁量判斷，
    除非有全然喪失權衡意義或其裁量行使顯然有違比例、平等
    諸原則之裁量權濫用之情形，否則縱屬犯罪類型雷同，仍不
    得將不同案件裁量之行使比附援引為本案之量刑輕重比較，
    以視為判斷法官本於依法獨立審判之授權所為之量刑裁奪有
    否裁量濫用之情事。此與所謂相同事務應為相同處理，始符
    合比例原則與平等原則之概念，迥然有別（最高法院100年
    度台上字第21號判決意旨參照）。
　㈢又法院定執行刑時，茍無違法律之內、外部界限，其應酌量
    減輕之幅度為何，實乃裁量權合法行使之範疇，自不得遽指
    違法（最高法院102年度台抗字第932號裁定意旨參照）。　
四、經查：
  ㈠本件受刑人犯如原裁定附表所示之罪，分別經原裁定附表所
    示之法院判處如原裁定附表所示之刑，且均分別確定在案。
    又原裁定附表編號2之罪係於原裁定附表編號1所示判決確定
    日前所為，且原審為最後事實審法院。是原審審核卷證結果
    ，認檢察官聲請為正當，定其應執行刑為有期徒刑4年4月，
    經核係在各宣告刑中刑期最長（有期徒刑3年6月）以上，各
    刑合併之刑期（有期徒刑4年10月）以下之範圍內，與刑法
    第51條第5款所定之外部界限並無違背，亦未逾越自由裁量
    之內部界限。
  ㈡本院綜衡卷存事證及受刑人所犯數罪類型、次數、各罪之侵
    害法益、個別罪質內容、各罪犯罪情節、對其犯罪應予之整
    體非難評價及受刑人對本件定應執行刑之意見等一切情狀，
    認原審所定之應執行刑，並未逾越法律所規定之範圍，亦無
    明顯過重而違背比例原則或公平正義之情形，原審定刑職權
    之行使，於法並無違誤，其所酌定之應執行刑，難認有顯然
    濫用裁量權限而未當之情形。
  ㈢又受刑人所指其涉重傷害犯行部分，其業與被害人達成和解
    ，斯時正值血氣方剛，仍有被原諒之空間；其涉詐欺犯行時
    並未直接與被害人接觸，未受被害人求償，其係因思慮不周
    而涉詐欺犯行，尚有可同情之處等節，俱屬個案審理中應審
    酌之刑法第57條之量刑事由，核與數罪併罰應審酌之量刑事
    由迥然不同，且受刑人所執上開事由均經附表所示各該判決
    於量刑時審酌在內，本院自無從就業經衡酌之量刑事由再為
    重複評價，是受刑人泛以上揭各情為據，請求從輕酌定其應
    執行刑云云，容非可取。
五、綜上，原裁定並無違誤或不當之處，受刑人徒憑己意，泛以
    案件審理時，法院應審酌之刑法第57條量刑事由為由，空言
    指摘原裁定不當，而請求重新定其應執行刑云云，其抗告為
    無理由，應予駁回。　　
據上論斷，應依刑事訴訟法第412條，裁定如主文。
中　　華　　民　　國　　111 　年　　10　　月　　31　　日
                  刑事第十一庭  審判長法　官  張江澤
                                      法　官  梁志偉
                                      法　官  章曉文
以上正本證明與原本無異。
如不服本裁定，應於收受送達後五日內向本院提出再抗告狀。
                                      書記官  賴又瑄
中　　華　　民　　國　　111 　年　　10　　月　　31　　日